臺灣橋頭地方法院刑事判決
111年度審金訴字第77號
公  訴  人  臺灣橋頭地方檢察署檢察官
被      告  陳可麗


上列被告因洗錢防制法等案件，經檢察官提起公訴（110年度偵
字第7380、7784、10037、11779、13706號），本院判決如下：
    主  文
本件公訴不受理。
    理  由
一、公訴意旨略以：被告陳可麗明知國內社會上層出不窮之詐欺
    集團或不法份子為掩飾其不法行徑，避免執法人員之追究及
    處罰，經常利用他人之金融帳戶掩人耳目，客觀上可預見交
    付金融帳戶予他人使用，他人可能以該金融帳戶遂行財產上
    犯罪之目的，竟以縱有人持其金融帳戶作為詐騙、洗錢之犯
    罪工具，亦不違其本意之幫助詐欺取財及幫助洗錢之不確定
    故意，於民國110年1月26日前某日，在不詳地點，將其名下
    中國信託商業銀行帳號000000000000號帳戶(下稱中國信託
    銀行帳戶)之存摺、提款卡、網路銀行帳號及密碼提供與詐
    欺集團成員使用。嗣詐欺集團成員於取得上開中國信託銀行
    帳戶資料後，即共同意圖為自己不法所有，基於詐欺取財之
    犯意聯絡，於如附表所示時間，對如附表所示告訴人鄧淇等
    9人施以如附表所示之詐術，致告訴人鄧淇等9人均陷於錯誤
    ，而匯款如附表所示之款項至中國信託銀行帳戶。嗣因告訴
    人鄧淇等9人發現有異而報警循線查獲。因認被告涉犯刑法
    第30條第1 項前段、第339 條第1 項之幫助犯詐欺取財罪嫌
    及及刑法第30條第1 項前段、洗錢防制法第14條第1項之幫
    助犯一般洗錢罪嫌等語。
二、同一案件繫屬於有管轄權之數法院者，由繫屬在先之法院審
    判之。刑事訴訟法第8 條前段定有明文。又依刑事訴訟法第
    8 條之規定不得為審判者，應諭知不受理之判決，並得不經
    言詞辯論為之。刑事訴訟法第303 條第7 款、第307 條亦有
    明定。此項訴訟法上所謂一事不再理之原則，關於實質上一
    罪或裁判上一罪，均有其適用。又已經提起公訴之案件，在
    不同法院重行起訴者，應諭知不受理之判決，係以「同一案
    件」，既因起訴而發生訴訟繫屬，本於國家刑罰權單一之原
    則，即不容法院再就「同一案件」為重複裁判，且不特其前
    、後繫屬事實完全相同，縱使訴訟繫屬發生在先之事實，祇
    為「同一案件」之其中「一部」，惟其起訴效力當仍及於未
    及起訴之「他部」，按諸審判不可分之原則，審理事實之法
    院仍應併予審理，而非可由檢察官另行追訴。是如吸收關係
    、階段關係、接續犯、集合犯等實質上之一罪，或想像競合
    犯、95年6 月30日以前之牽連犯、連續犯等裁判上之一罪，
    倘其一部事實或全部事實業經起訴，乃檢察官復對構成一罪
    之他部事實或重複事實另行提起公訴，法院即應為不受理判
    決之諭知。
三、經查：
  ㈠被告於不詳時間、地點，將上開中國信託銀行帳戶提款卡及
    密碼提供與姓名、年籍不詳之詐欺集團成員使用，嗣該詐欺
    集團成員意圖為自己不法所有，基於詐欺取財之犯意聯絡，
    於110年1月15日某時，撥打電話予王賜斌，佯稱可以投資飆
    股云云，使王賜斌陷於錯誤，而於110年1月28日下午8時10
    分許，在不詳地點，使用網路銀行轉帳新臺幣（下同）33,6
    00元至被告上開中國信託銀行帳戶內後，遭詐欺集團成員提
    領一空等情，業經臺灣桃園地方檢察署檢察官提起公訴，由
    臺灣桃園地方法院於110年12月13日以110年度審金訴字第70
    2號案繫屬審理中（嗣改分為111年度金訴字第60號，下稱前
    案），尚未終結，有臺灣桃園地方檢察署檢察官110年度偵
    緝字第2154號起訴書、臺灣桃園地方檢察署110年12月10日
    桃檢維蘭110偵緝2154字第1109126534號函暨其上臺灣桃園
    地方法院收狀戳章、臺灣高等法院被告前案紀錄表各1份在
    卷可查（見本院卷第21至23頁、第61至64頁、第77至78頁）
    ，並經本院調閱前案卷核閱無訛。
  ㈡經核被告被訴本案與前案之犯罪事實，均係交付其所申辦之
    同一中國信託銀行帳戶與詐欺集團成員；又據被告於本院準
    備程序中供稱：本案我所遺失之中國信託銀行帳戶資料與另
    案臺灣桃園地方法院審理之案件為同一個帳戶等語（見本院
    卷第69頁），又觀之被告本案與前案起訴書之答辯內容，均
    辯稱：其申辦中國信託帳戶後，將存摺、提款卡與密碼均放
    在一起遺失等語（見本院卷第63頁），並有臺灣桃園地方檢
    察署檢察官110年度偵緝字第2154號起訴書附卷可佐（見本
    院卷第61至64頁），雖前案被害人與本案被害人不相同，然
    可徵被告係以一提供帳戶之行為，幫助詐欺集團遂行多次詐
    欺取財犯行，依刑法第55條規定，屬以一行為同時觸犯數罪
    名之想像競合犯，為裁判上一罪之關係。從而，被告本案犯
    行與前案具有想像競合之裁判上一罪之關係，屬同一案件，
    自為前案起訴效力範圍所及，然前案繫屬於臺灣桃園地方法
    院後，臺灣橋頭地方檢察署檢察官再將本案提起公訴，於11
    1 年3 月11日繫屬於本院等情，有臺灣橋頭地方檢察署檢察
    官110年度偵字第7380、7784、10037、11779、13706號起訴
    書、臺灣橋頭地方檢察署111 年3月9日橋檢信地（登）110 
    偵7380字第1119009268號函暨其上本院收案戳章附卷足憑（
    見本院卷第5 至16頁），依前開規定及說明，本案被告被訴
    幫助犯詐欺取財及幫助犯一般洗錢罪等罪嫌，既係檢察官就
    同一案件重行起訴，且本案為繫屬在後，揆諸上開說明，爰
    不經言詞辯論，逕為諭知不受理之判決。
據上論斷，應依刑事訴訟法第303 條第7 款、第307 條，判決如
主文。
本案經檢察官顏郁山提起公訴，檢察官鍾葦怡到庭執行職務。
中　　華　　民　　國　　111 　年　　5 　　月　　2 　　日
                  刑事第四庭    審判長法  官  陳  箐
                                      法  官  許瑜容
                                      法  官  陳芸葶
以上正本證明與原本無異。
如不服本判決應於收受送達後20日內向本院提出上訴書狀，並應
敘述具體理由；如未敘述上訴理由者，應於上訴期間屆滿後20日
內向本院補提理由書（均須按他造當事人之人數附繕本）「切勿
逕送上級法院」。
中　　華　　民　　國　　111 　年　　5 　　月　　5 　　日
　　　　　　　　　　　　　　　　　   書記官  鄭珓銘
附表：
編號 告訴人 詐騙方式 匯款時間及 金額 證據資料 案號 1  鄧淇 詐騙集團成員於110年1月10日至同年月31日間，透過通訊軟體LINE向鄧淇佯稱投資FCE網站之VRT虛擬貨幣可獲利云云，鄧淇因而陷於錯誤，依指示匯款至中信帳戶。 ⑴110年1月26日9時18分許轉帳5萬元 ⑵110年1月26日9時20分許轉帳4萬9,960元 ⑶110年1月26日10時19分許轉帳5萬元 ⑷110年1月26日10時21分許轉帳4萬9,960元 轉帳交易紀錄、對話紀錄及FCE網站手機截圖 110年度偵字第7380號 2 林郁玲 詐騙集團成員於110年1月初某日至同年2月9日間，透過通訊軟體LINE向林郁玲佯稱投資FCE網站之虛擬貨幣可獲利云云，林郁玲因而陷於錯誤，依指示匯款至中信帳戶。 110年1月26日10時6分許轉帳5萬6,000元 轉帳交易紀錄、存摺影本 110年度偵字第7784號 3 張芝芳 詐騙集團成員於110年1月26日至同年2月25日間，透過通訊軟體LINE向張芝芳佯稱投資FCE網站之VRT、EGP虛擬貨幣可獲利云云，張芝芳因而陷於錯誤，依指示匯款至中信帳戶。 110年1月26日9時31分許轉帳2萬8,000元 轉帳交易紀錄、對話紀錄 110年度偵字第10037號 4 陳武吉 詐騙集團成員於109年12月9日至110年2月2日間，透過通訊軟體LINE向陳武吉佯稱投資FCE網站之虛擬貨幣可獲利云云，陳武吉因而陷於錯誤，依指示匯款至中信帳戶。 110年1月26日17時14分許轉帳1萬8,200元 轉帳交易紀錄 110年度偵字第11779號 5 徐仲賢 詐騙集團成員於109年12月28日至110年2月5日間，透過通訊軟體LINE向徐仲賢佯稱投資FCE網站之虛擬貨幣可獲利云云，徐仲賢因而陷於錯誤，依指示匯款至中信帳戶。 ⑴110年1月26日18時41分許轉帳8,400元 ⑵110年1月28日21時6分許轉帳2萬8,000元 臺灣銀行自動櫃員機交易明細表 110年度偵字第11779號 6 藍佳如 詐騙集團成員於110年1月中旬某日至同年2月23日間，透過通訊軟體LINE向藍佳如佯稱投資FCE網站之VRT虛擬貨幣可獲利云云，藍佳如因而陷於錯誤，依指示匯款至中信帳戶。 110年1月26日9時15分許轉帳28萬元 國泰世華銀行帳戶交易明細查詢、對話紀錄 110年度偵字第11779號 7 余遠唐 詐騙集團成員於109年11月26日至110年2月26日間，透過通訊軟體LINE向余遠唐佯稱投資FCE網站之VRT虛擬貨幣可獲利云云，余遠唐因而陷於錯誤，依指示匯款至中信帳戶。 110年1月26日9時55分許轉帳9萬9,988元 轉帳交易紀錄、對話紀錄截圖 110年度偵字第11779號 8 沈麗華 詐騙集團成員於109年9、10月至110年2月19日間，透過通訊軟體LINE向沈麗華佯稱投資FCE網站之數字貨幣可獲利云云，沈麗華因而陷於錯誤，依指示匯款至中信帳戶。 110年1月28日10時許轉帳4萬7,600元 存摺影本、對話紀錄、FCE網頁截圖 110年度偵字第11779號 9 廖璁勝 詐騙集團成員於109年12月2日至110年1月28日間，透過通訊軟體LINE向廖璁勝佯稱投資FCE網站之VRT數位貨幣可獲利云云，廖璁勝因而陷於錯誤，依指示匯款至中信帳戶。 110年1月26日20時57分許轉帳2萬8,000元 轉帳交易紀錄、FCE網頁截圖 110年度偵字第13706號